# 非房地企业购买商品房用于出售，该如何确认

提问人：zorab992 时间：2023-09-15 15:44:27
非房地企业购买商品房用于出售，财务账是计入投资性房地产、固定资产、存货？

回答人：chenyiwei
如果不是正常经营业务，则建议列入其他流动/非流动资产，买入卖出之间的差额确认为资产处置损益。